# 集团下合伙企业会计处理

提问人：小海 带 时间：2023-02-20 11:47:03
陈版主您好，感谢您多年为大家解答疑问！现遇到如下问题，想向您请教。
集团背景情况如下：A公司原持有B公司86%股权，B公司其余股东均为自然人。后成立了一家合伙企业，将A公司持有B公司16%的股权，自然人4%的股权转让给合伙企业。演变成A直接持有B公司70%股权，合伙企业持有B公司20%股权，自然人持有B公司10%；A直接持有合伙企业80%股权，自然人共持有合伙企业20%股权。A公司将合伙企业作为未来激励为B公司做出重大贡献的员工持股平台，陆续将持有的合伙公司80%的股权转让给B公司各员工，现A公司直接持股合伙企业比例已下降至15%。 现问题如下： 1 、根据《企业会计准则第 33 号——合并财务报表（ 2014 年修订）中的规定，投资方可控制被投资方的三要素为：①拥有对被投资方的权力（根据合伙协议，执行事务合伙人成为本企业普通合伙人，对外代表合伙企业，对全体合伙人负责，A公司为合伙企业唯一普通合伙人），②参与合伙企业活动获取可变回报（根据合伙协议，本合伙企业的利润分配和亏损承担应按照各合伙人认缴出资比例予以确定），③通过对合伙企业行使权力有能力影响所得到的回报金额。A公司同时满足以上 3 个条件，最初持股比例为80%纳入合并范围，现股权逐年陆续转让，持股比例已下降至15%，是否还应该纳入合并范围直至合伙公司股权全部转让完毕？若视为一项金融资产，应该从股权比例下降至何时点确认为一项金融资产？期末是否列报在其他非流动资产更合适（这样是不是就不能用成本金额确认了）？A公司应当如何核算合伙企业股权更合适？个人还有一种观点是：A公司持有的合伙企业股权依旧是持有合并范围内子公司B公司股权的一部分，所以也应当按成本法核算合伙企业。 2 、合伙企业持有B公司20%的股权，作为有限合伙企业，是否应该参照企业会计准则，按权益法核算B公司20%股权，并从合伙企业成立时点起，按B公司净利润的20%确认投资收益，以及确认B公司的分红？ 3 、A公司直接持有+间接持有B公司股权，是否会导致最终A对B表决权比例与持股比例不一致？合伙协议中条款均为经济法中基础条款套话，A公司为合伙企业唯一普通合伙人，应定期向其他合伙人报告事务执行情况及合伙企业经营和财务状况。还是应默认表决权比例与持股比例一致？

回答人：chenyiwei
1 、该合伙企业是特殊目的主体（员工持股平台）。如果员工持股方案由A公司主导制定，且该持股平台合伙协议与A公司签订表决权委托协议或者一致行动协议，将其持股所对应的表决权授予A公司（目前A事实上已经是GP），则即使A对其享有权益的比例较低，但仍应将该合伙企业纳入合并报表范围。
2 、合伙企业如表决权授予A公司，或者由A公司作为GP行使表决权，则合伙企业本身对B企业无重大影响，其持有B公司的股权应作为金融资产核算。
3 、如前所述，可能存在表决权与穿透后持股比例不一致的问题。